# 关于外方股东增资公司丧失对控股子公司控制权的账务处理

提问人：18826417523 时间：2021-03-29 08:05:04
陈版你好，关于外方股东增资公司丧失对控股子公司控制权的账务处理向你请教
公司 2019 年 6 月向A公司增资 7000 万元，占A公司的股权比例为51%，达到控制并纳入合并范围，个别报表按照 7000 万元作为长期股权投资的入账价值。增资日A公司账面净资产 3000 万元，评估增值 2000 万元（主要是无形资产土地增值）；同时按公允价值持续计量至 12 月所发生的折旧摊销费用 100 万元。
2019 年 11 月外方股东认缴出资 6600 万元，当年度实缴出资 2000 万元，合同中约定外方股东认缴后公司的股权比例下降为35%，因此公司判断丧失了对A公司的控制权。
问题：请问 2019 年 11 月个别报表以及合并报表如何进行账务处理？

回答人：chenyiwei
对这个问题的处理，需要关注以下几点：
1 、“公司 2019 年 6 月向A公司增资 7000 万元，占A公司的股权比例为51%”，对本公司而言，这属于同一控制下合并还是非同一控制下合并？
2 、为何A公司两次增资间隔很短？两次增资是否属于一揽子交易？
3 、鉴于最后引入的外方股东尚未缴足出资，则如何计算该股东和其他股东（包括本公司）在该子公司的净资产中所享有的份额，以及本企业继续持有的剩余股权的公允价值？

提问人：18826417523 时间：2021-03-31 13:16:00
1 、这属于非同一控制下的企业合并；
2 、两次增资A公司的股东均为非关联方，不属于一揽子交易；
3 、外方股东增资后，公司章程变更注册资本，同时公司章程约定的股东按其实缴比例享有股东权利，按照认缴出资比例承担股东义务。同时 2019年 11 月外方股东认缴出资 6600 万元对应公允价值与公司出资 7000 万时的公允价值一致。

回答人：chenyiwei
如是，则在 2019 年 6 ～ 11 月期间对该子公司具有控制权，应纳入合并范围。个别报表层面参照《企业会计准则解释第 7 号》第一条规定处理；合并报表层面需参照外方的入股价格对剩余股权按公允价值重新计量。